臺灣臺中地方法院刑事判決　　　　　　　　　　　　　九十年度易字第三七八三號
公　訴　人　臺灣台中地方法院檢察署檢察官
被　　　告　甲○○
右列被告因竊盜案件，經檢察官提起公訴（九十年度偵字第二００二四號），本院判
決如左：
    主  文
甲○○攜帶兇器竊盜，累犯，處有期徒刑捌月。
    事  實
一、甲○○於民國八十八年間曾因槍砲彈藥刀械管制條例案件，經本院判處有期徒刑
    三月確定，甫於八十九年一月七日執行完畢。詎其猶不知悔改，竟基於為自己不
    法所有之意圖，於九十年十一月一日十時四十分許，利用台中市○○區○○里○
    ○路○段之「東山國中」大門未關之際，騎乘車牌號碼為ＳＹＰ－二七三號之機
    車侵入該「東山國中」內（起訴書誤載為東山國小），並將前開機車停放於該國
    中之運動場跑道上，再至該校興建中之二樓教室（無故侵入他人建築物部分未據
    告訴），竊取該校所有放置教室內客觀上足對人之生命、身體、安全構成威脅，
    具有危險性而可作為兇器使用之長型空心鐵管一枝，並再利用該兇器竊取「東山
    國中」所有教室內窗台上已安裝之鋁門窗框架共計十枝（長型七枝、短型三枝）
    ，得手後，旋將前開鋁門窗框架移置於其所騎乘之前開機車腳踏板上。其並接續
    前開犯意，再以前開空心鐵管撬開其他鋁門窗框時，經警發覺可疑，而在該校二
    樓教室內查獲，並扣得前開鋁門窗框架十枝（已發還被害人）及長型空心鐵管一
    枝。
二、案經台中市警察局第五分局移送臺灣臺中地方法院檢察署檢察官偵查起訴。
    理  由
一、前揭事實業據被告甲○○於警訊時、偵查中及本院審理時坦承不諱，核與證人乙
    ○○於警訊時及本院審理時證述情節大致相符，並有贓物認領保管收據一紙、照
    片附卷可稽，復有長型空心鐵管一枝扣案可資佐證。本件事證明確，被告犯行，
    洵堪認定。
二、按刑法第三百二十一條第一項第三款之攜帶兇器竊盜罪，係以行為人攜帶兇器竊
    盜為加重條件，此所謂兇器，其種類並無限制，凡客觀上足對人之生命、身體、
    安全構成威脅，具有危險性之兇器均屬之，且只須行竊時攜帶此種具有危險性之
    兇器為已足，並不以攜帶之初有行兇之意圖為必要（最高法院七十九年度台上字
    第五二五三號判例參照）；扣案之長型空心鐵管一枝，約一百二十餘公分長，為
    金屬材質，質地堅硬，有本院勘驗筆錄在卷足憑；該長型空心鐵管在客觀上為足
    以殺傷人生命、身體之器械，顯為具有危險性之兇器，殆無疑義。再按刑法第三
    百二十一條第一項第三款之罪，以行竊之時攜帶具有危險性之物為已足，並不以
    將該兇器自他地攜往行竊地為必要，更不以該兇器屬其本人所有為必要，是不論
    兇器係被告於未行竊前即攜帶持有或在竊盜現場臨時持以行竊，均應以攜帶兇器
    竊盜論。
三、核被告所為，係犯刑法第三百二十一條第一項第三款之攜帶兇器竊盜罪。查刑法
    上之連續犯，係指有數個獨立之犯罪行為，基於一個概括的犯意，反覆為之，而
    觸犯同一性質之數罪名者而言，如果該項犯罪，係由行為人以單一行為接續進行
    ，縱令在犯罪完畢以前，其各個舉動，不過為其犯罪行為之一部分者，當然成立
    一罪，不能以連續犯論（最高法院二十八年上字第三四二九號判例參照）；則被
    告遭警查獲時，除已竊得前開空心鐵管一枝及鋁門窗框架共計十枝（長型七枝、
    短型三枝）外，另正撬開鋁門窗著手竊取其他鋁門窗框遭警查獲而未得手，惟揆
諸前揭說明，被告既利用同一機會、時間、場所，接續實施同一構成要件，依一
    般社會觀念言，此數次行為並無時間間斷，事實上有不可分離之密接關係，只是
    一個行為之持續動作，當屬接續犯而為包括之一罪（最高法院八十六年台上字第
    三二九五號判例、八十八年台上字第五九八三號判決參照），併此敘明。又查被
    告前曾於八十八年間因槍砲彈藥刀械管理條例案件，經本院判處有期徒刑三月確
    定，於八十九年一月七日執行完畢，有台灣台中地方法院檢察署刑案資料查註紀
    錄表一份附於偵查卷可參；其於前案有期徒刑執行完畢後，五年以內再犯本件有
    期徒刑以上之罪，為累犯，應依刑法第四十七條之規定加重其刑。爰審酌被告犯
    罪動機、目的、手段、竊得財物之數量與價值等所生危害及犯罪後坦承犯行之態
    度等一切情狀，量處如主文所示之刑，以資懲儆。
四、至前開扣案之長型空心鐵管一枝，雖為被告供犯罪所用之物，惟非被告所有，業
    據被告供述在卷，且亦非違禁物，爰不另宣告沒收，併此敘明。
五、據上論斷，應依刑事訴訟法第二百九十九條第一項前段，刑法第三百二十一條第
    一項第三款、第四十七條，判決如主文。
中      華      民      國    九十一  年      四      月      十一    日
                                      台灣台中地方法院刑事第七庭
                                          法  官  陳  卿  和
右正本證明與原本無異。
如不服本判決，應於判決送達後十日內向本院提出上訴狀，上訴於臺灣高等法院臺中
分院( 須附繕本 )。
                                          書記官
中      華      民      國    九十一    年      四      月      十一    日
附錄論罪法條：
刑法第三百二十一條
犯竊盜罪而有左列情形之一者，處六月以上五年以下有期徒刑：
一、於夜間侵入住宅或有人居住之建築物、船艦，或隱匿其內而犯之者。
二、毀越門扇、牆垣或其他安全設備而犯之者。
三、攜帶兇器而犯之者。
四、結夥三人以上而犯之者。
五、乘火災、水災或其他災害之際而犯之者。
六、在車站或埠頭而犯之者。
前項之未遂犯罰之。
